ru: Стиль боксерского ринга: Для любительских соревнований; Клетка; Соревновательный; На возвышении; Напольный; Складной; Портативный; Для профессиональных соревнований; Отдельно стоящий; Тренировочный; Другое
en: Boxing ring style: Amateur competition; Cage; Competition; Elevated; Floor mounted; Foldable; Portable; Professional competition; Self standing; Training; Other
ja: ボクシングリングスタイル: アマチュア競技用; ケージ; 競技用; 高床式; 床設置型; 折りたたみ式; ポータブル; プロ競技用; 自立型; トレーニング用; その他
hr-HR: Stil boksačkog ringa: Amatersko natjecanje; Kavez; Natjecanje; Uzdignuti; Podni; Sklopivi; Prijenosni; Profesionalno natjecanje; Samostojeći; Trening; Ostalo
pt-PT: Estilo de ringue de boxe: Competição amadora; Gaiola; Competição; Elevado; Montagem no chão; Dobrável; Portátil; Competição profissional; Autoportante; Treino; Outro
ko: 권투 링 유형: 아마추어 경기용; 케이지; 경기용; 단상형; 바닥 고정형; 접이식; 이동식; 프로 경기용; 자립형; 훈련용; 기타
es: Estilo de ring de boxeo: Competencia amateur; Jaula; Competencia; Elevado; Montado en el suelo; Plegable; Portátil; Competencia profesional; Autoportante; Entrenamiento; Otro
fr: Style ring de boxe: Compétition amateur; Cage; Compétition; Surélevé; Monté au sol; Pliable; Portable; Compétition professionnelle; Autonome; Entraînement; Autre
nl: Boksringstijl: Amateurcompetitie; Kooi; Competitie; Verhoogd; Vloermontage; Opvouwbaar; Draagbaar; Professionele competitie; Vrijstaand; Training; Overig
nb: Stil for boksering: Amatørkonkurranse; Bur; Konkurranse; Forhøyet; Gulvmontert; Sammenleggbar; Bærbar; Profesjonell konkurranse; Frittstående; Trening; Annet
pl: Styl ringu bokserskiego: Zawody amatorskie; Klatka; Zawody; Podwyższony; Montowany do podłogi; Składany; Przenośny; Zawody profesjonalne; Wolnostojący; Treningowy; Inne
bg-BG: Стил на боксовия ринг: Аматьорско състезание; Клетка; Състезание; Повдигнат; Монтиран на пода; Сгъваем; Преносим; Професионално състезание; Свободностоящ; Тренировъчен; Други
th: สไตล์เวทีมวย: แข่งขันระดับสมัครเล่น; กรง; แข่งขัน; ยกพื้น; ยึดติดพื้น; พับได้; พกพาได้; แข่งขันระดับอาชีพ; ตั้งพื้นอิสระ; ฝึกซ้อม; อื่นๆ
zh-TW: 拳擊擂台樣式: 業餘比賽; 鐵籠; 比賽; 高架; 落地式; 可折疊; 可攜式; 職業比賽; 獨立式; 訓練; 其他
pt-BR: Estilo de ringue de boxe: Competição amadora; Jaula; Competição; Elevado; Montado no chão; Dobrável; Portátil; Competição profissional; Autoportante; Treinamento; Outro
it: Stile del ring da boxe: Competizione amatoriale; Gabbia; Competizione; Rialzato; A terra; Pieghevole; Portatile; Competizione professionale; Autoportante; Allenamento; Altro
vi: Kiểu sàn đấu boxing: Thi đấu nghiệp dư; Lồng; Thi đấu; Trên cao; Gắn sàn; Gập được; Di động; Thi đấu chuyên nghiệp; Độc lập; Tập luyện; Khác
sv: Boxningsringstil: Amatörtävling; Bur; Tävling; Upphöjd; Golvmonterad; Vikbar; Bärbar; Professionell tävling; Fristående; Träning; Övrigt
fi: Nyrkkeilykehän malli: Amatöörikilpailu; Häkki; Kilpailu; Korotettu; Lattiaan kiinnitettävä; Taitettava; Siirrettävä; Ammattilaiskilpailu; Vapaasti seisova; Harjoittelu; Muu
cs: Ve stylu boxerského ringu: Amatérská soutěž; Klec; Soutěžní; Vyvýšený; Montovaný do podlahy; Skládací; Přenosný; Profesionální soutěž; Samostojný; Tréninkový; Jiné
hu: Bokszring stílusa: Amatőr verseny; Ketrec; Verseny; Emelt; Padlóra rögzített; Összecsukható; Hordozható; Professzionális verseny; Szabadon álló; Edző; Egyéb
da: Bokseringsstil: Amatørkonkurrence; Bur; Konkurrence; Forhøjet; Gulvmonteret; Sammenklappelig; Bærbar; Professionel konkurrence; Fritstående; Træning; Andet
sl-SI: Stil boksarskega ringa: Amatersko tekmovanje; Kletka; Tekmovanje; Dvignjen; Pritrjen na tla; Zložljiv; Prenosen; Profesionalno tekmovanje; Samostoječ; Za trening; Drugo
lt-LT: Bokso ringų tipai: Mėgėjų varžybų; Narvas; Varžybų; Paaukštintas; Tvirtinamas prie grindų; Sulankstomas; Nešiojamas; Profesionalų varžybų; Pastatomas; Treniruočių; Kitas
tr: Boks ringi stili: Amatör müsabaka; Kafes; Müsabaka; Yükseltilmiş; Zemine monte; Katlanabilir; Taşınabilir; Profesyonel müsabaka; Ayaklı; Antrenman; Diğer
el: Στυλ ρινγκ πυγμαχίας: Ερασιτεχνικών αγώνων; Κλουβί; Αγώνων; Υπερυψωμένο; Επιδαπέδιο; Αναδιπλούμενο; Φορητό; Επαγγελματικών αγώνων; Αυτοστηριζόμενο; Προπόνησης; Άλλο
de: Boxringstil: Amateur-Wettkampf; Käfig; Wettkampf; Erhöht; Bodenmontage; Faltbar; Tragbar; Profi-Wettkampf; Freistehend; Training; Sonstige
sk-SK: Štýl boxerského ringu: Amatérska súťaž; Klietka; Súťaž; Vyvýšený; Upevnený na podlahu; Skladací; Prenosný; Profesionálna súťaž; Voľne stojaci; Tréningový; Iný
ro-RO: Stilul ringului de box: Competiție de amatori; Cușcă; Competiție; Pe platformă; Montat pe podea; Pliabil; Portabil; Competiție de profesioniști; Autoportant; Antrenament; Altele
zh-CN: 拳击台风格: 业余比赛; 笼式; 比赛; 高架式; 落地式; 折叠式; 便携式; 专业比赛; 独立式; 训练; 其他